臺灣臺南地方法院刑事裁定　
110年度聲字第1900號
聲  請  人  臺灣臺南地方檢察署檢察官
受  刑  人  吳俊毅



上列聲請人因受刑人數罪併罰有二裁判以上，聲請定其應執行之
刑（110年度執聲字第1274號），本院裁定如下：
    主  文
吳俊毅所犯如附表所示之罪刑，應執行有期徒刑捌年拾月。
    理  由
一、聲請意旨略以：受刑人吳俊毅因犯詐欺等案件，先後經判決
    確定如附表，應依刑法第53條及第51條第5款規定，定其應
    執行之刑，爰依刑事訴訟法第477條第1項聲請裁定等語。
二、按裁判確定前犯數罪者，併合處罰之；數罪併罰，有二裁判
    以上者，依刑法第51條之規定，定其應執行之刑；數罪併罰
    ，分別宣告其罪之刑，依下列各款定其應執行者：五、宣告
    多數有期徒刑者，於各刑中之最長期以上，各刑合併之刑期
    以下，定其刑期。但不得逾30年；依刑法第53條及第54條應
    依刑法第51條第5款至第7款之規定，定其應執行之刑者，由
    該案犯罪事實最後判決之法院之檢察官，聲請該法院裁定之
    ，刑法第50條第1項本文、第53條、第51條第5款及刑事訴訟
    法第477條第1項分別定有明文。次按裁判確定前犯數罪者，
    併合處罰之。但有下列情形之一者，不在此限：一、得易科
    罰金之罪與不得易科罰金之罪。二、得易科罰金之罪與不得
    易服社會勞動之罪。三、得易服社會勞動之罪與不得易科罰
    金之罪。四、得易服社會勞動之罪與不得易服社會勞動之罪
    。前項但書情形，受刑人請求檢察官聲請定應執行刑者，依
    第51條規定定之，刑法第50條亦有明文。是受刑人所犯各罪
    有合於刑法第50條第1項但書各款所列情形者，亦得自行決
    定是否於裁判確定後請求檢察官向法院聲請定應執行刑，如
    經受刑人請求而由檢察官聲請定應執行之刑，自亦應依前開
    規定裁定之。另按法律上屬於自由裁量之事項，有其外部性
    界限及內部性界限，並非概無拘束，依據法律之具體規定，
    法院應在其範圍選擇為適當之裁判者，為外部性界限；而法
    院為裁判時，應考量法律之目的，及法律秩序之理念所在者
    ，為內部性界限，法院為裁判時，二者均不得有所逾越。在
    數罪併罰，有二裁判以上，定其應執行之刑時，固屬於法院
    自由裁量之事項，然仍應受前揭外部性界限及內部性界限之
    拘束。
三、經查：
　㈠本件受刑人因犯如附表所示之罪，分別經法院判處如附表所
    示之刑，均已確定在案，有該等案件之判決書及臺灣高等法
    院被告前案紀錄表在卷可按。其中如附表編號7所示之罪所
    處之刑得易科罰金，附表編號1至6、8至20所示之罪所處之
    刑不得易科罰金，依刑法第50條第1項但書規定，本不得併
    合處罰，惟受刑人業依刑法第50條第2項規定請求檢察官向
    本院聲請合併定應執行刑，有受刑人之數罪併罰聲請狀在卷
    可憑，自仍有刑法第51條數罪併罰規定之適用。是檢察官以
    本院為上開案件犯罪事實最後判決之法院，聲請定其應執行
    之刑，本院審核各案卷無誤，認其聲請為正當，爰斟酌受刑
    人所犯各罪之罪名與罪質、侵害法益種類、各罪犯行時間等
    量刑因素，依法定其應執行之刑如主文所示。
  ㈡受刑人所犯如附表編號7所示之罪雖屬得易科罰金之罪，惟因
    本案合併定應執行刑之附表編號1至6、8至20所示之罪不得
    易科罰金，則上開各罪合併定應執行刑之結果，自亦不得易
    科罰金，無須再諭知易科罰金之折算標準。
四、依刑事訴訟法第477條第1項，刑法第50條第1項但書、第2項
    、第53條、第51條第5款，裁定如主文。　　
中　　華　　民　　國　　110 　年　　12　　月　　10　　日
                  刑事第十庭    法　官　潘明彥
以上正本證明與原本無異。
如不服本裁定，應於收受送達後5日內向本院提出抗告狀。（應
附繕本）
　　　　　　　　　　　　　　　　書記官  蘇豐展 
中　　華　　民　　國　　110 　年　　12　　月　　10　　日
附表：受刑人吳俊毅定應執行刑案件一覽表     編         號  1 2 3 罪         名  詐欺 肇事逃逸 毒品危害防制條例 宣   告   刑  有期徒刑1年1月 （共8次） 有期徒刑7月 有期徒刑2年 犯 罪 日 期  107年5月4日至107年5月9日 107年3月12日 107年1月11日 偵查（自訴）機關 年 度 案 號  臺灣臺南地方檢察署109年度偵字第20703號 臺灣臺南地方檢察署107年度偵字第7101號 臺灣臺南地方檢察署107年度偵字第11578號 最後事實審 法    院 臺灣臺南地方法院 臺灣高等法院臺南分院 臺灣臺南地方法院  案    號  110年度金訴字第14號 107年度交上訴字第1179號 107年度訴字第1374號  判決日期 110年7月16日 108年1月23日 108年2月27日 確定判決  法    院      同上 最高法院 同上  案    號      同上 108年度台上字第948號 同上  確定日期 110年8月24日 108年3月28日 108年4月1日 是否為得易科罰金之案件         否 否 否 備         註  1.臺灣臺南地方法 　院110年度金訴字第14號判決應執行有期徒刑1年8月 2.臺灣臺南地方檢 　察署110年度執字第6379號 臺灣臺南地方檢察署108年度執字第2892號 臺灣臺南地方檢察署108年度執字第3219號    臺灣橋頭地方法院109年度聲字第1063號裁定應執行有期徒刑3年8月（編號2至4）  

編         號  4 5 6 罪         名  詐欺 詐欺 詐欺 宣   告   刑  有期徒刑1年4月 有期徒刑1年2月 （共3次） 有期徒刑1年6月 （共20次） 犯 罪 日 期  107年3月間某日至107年4月29日 107年4月11日至107年4月19日 107年4月初某日至107年5月7日 偵查（自訴）機關 年 度 案 號  臺灣橋頭地方檢察署107年度偵字第9250號 臺灣彰化地方檢察署107年度偵字第11594號等 臺灣彰化地方檢察署109年度偵緝字第168號 最後事實審 法    院 臺灣橋頭地方法院 臺灣彰化地方法院 臺灣彰化地方法院  案    號 109年度審訴緝字第9號 108年度原訴字第35號、109年度訴字第462號 109年度訴字第645號  判決日期 109年5月21日 109年7月2日 109年8月18日 確定判決 法    院      同上 同上 同上  案    號      同上 同上 同上  確定日期 109年6月29日 109年8月25日 109年9月18日 是否為得易科罰金之案件  否 否 否 備         註  1.臺灣橋頭地方檢 　察署109年度執字第4633號 2.臺灣橋頭地方法院109年度聲字第1063號裁定應執行有期徒刑3年8月（編號2至4） 1.臺灣彰化地方法院108年度原訴字第35號、109年度訴字第462號判決應執行有期徒刑1年8月 2.臺灣彰化地方檢察署109年度執第4132號 1.臺灣彰化地方法院109年度訴字第645號判決應執行有期徒刑2年8月 2.臺灣彰化地方檢察署109年度執字第4934號 

編         號  7 8 9 罪         名  偽造文書 詐欺 詐欺 宣   告   刑  有期徒刑2月，如易科罰金，以新臺幣壹仟元折算壹日 有期徒刑1年11月，併科罰金新臺幣貳仟元，罰金如易服勞役，以新臺幣壹仟元折算壹日 有期徒刑1年2月，併科罰金新臺幣貳仟元，罰金如易服勞役，以新臺幣壹仟元折算壹日 （共4次） 犯 罪 日 期  107年11月22日 107年4月初某日至107年4月28日 107年4月初某日至107年4月28日 偵查（自訴）機關 年 度 案 號  臺灣嘉義地方檢察署109年度偵緝字第156號 臺灣臺中地方檢察署107年度偵字第14304號等 臺灣臺中地方檢察署107年度偵字第14304號等 最後事實審 法    院 臺灣嘉義地方法院 臺灣臺中地方法院 臺灣臺中地方法院  案    號 109年度嘉簡字第1067號 109年度訴緝字第202號等 109年度訴緝字第202號等  判決日期 109年8月18日 109年10月13日 109年10月13日 確定判決 法    院      同上      同上 同上  案    號      同上      同上 同上  確定日期 109年9月23日 109年11月17日 109年11月17日 是否為得易科罰金之案件  是 否 否 備         註  臺灣嘉義地方檢察署109年度執字第3764號 1.臺灣臺中地方法院109年度訴緝字第202號等判決應執行有期徒刑6年10月（編號8至18） 2.臺灣臺中地方檢察署110年度執字第226號  

編         號  10 11 12 罪         名  詐欺 詐欺 詐欺 宣   告   刑  有期徒刑1年3月，併科罰金新臺幣貳仟元，罰金如易服勞役，以新臺幣壹仟元折算壹日 （共14次） 有期徒刑1年10月，併科罰金新臺幣貳仟元，罰金如易服勞役，以新臺幣壹仟元折算壹日 （共2次） 有期徒刑1年9月，併科罰金新臺幣貳仟元，罰金如易服勞役，以新臺幣壹仟元折算壹日 犯 罪 日 期  107年4月初某日至107年4月28日 107年4月初某日至107年4月28日 107年4月初某日至107年4月28日 偵查（自訴）機關 年 度 案 號  臺灣臺中地方檢察署107年度偵字第14304號等 臺灣臺中地方檢察署107年度偵字第14304號等 臺灣臺中地方檢察署107年度偵字第14304號等 最後事實審 法    院 臺灣臺中地方法院 臺灣臺中地方法院 臺灣臺中地方法院  案    號 109年度訴緝字第202號等 109年度訴緝字第202號等 109年度訴緝字第202號等  判決日期 109年10月13日 109年10月13日 109年10月13日 確定判決 法    院      同上      同上 同上  案    號      同上      同上 同上  確定日期 109年11月17日 109年11月17日 109年11月17日 是否為得易科罰金之案件  否 否 否 備         註  1.臺灣臺中地方法院109年度訴緝字第202號等判決應執行有期徒刑6年10月（編號8至18） 2.臺灣臺中地方檢察署110年度執字第226號   

編         號  13 14 15 罪         名  詐欺 詐欺 詐欺 宣   告   刑  有期徒刑2年4月，併科罰金新臺幣貳仟元，罰金如易服勞役，以新臺幣壹仟元折算壹日 有期徒刑1年5月，併科罰金新臺幣貳仟元，罰金如易服勞役，以新臺幣壹仟元折算壹日 （共5次） 有期徒刑1年6月，併科罰金新臺幣貳仟元，罰金如易服勞役，以新臺幣壹仟元折算壹日 （共2次） 犯 罪 日 期  107年4月初某日至107年4月28日 107年4月初某日至107年4月28日 107年4月初某日至107年4月28日 偵查（自訴）機關 年 度 案 號  臺灣臺中地方檢察署107年度偵字第14304號等 臺灣臺中地方檢察署107年度偵字第14304號等 臺灣臺中地方檢察署107年度偵字第14304號等 最後事實審 法    院 臺灣臺中地方法院 臺灣臺中地方法院 臺灣臺中地方法院  案    號 109年度訴緝字第202號等 109年度訴緝字第202號等 109年度訴緝字第202號等  判決日期 109年10月13日 109年10月13日 109年10月13日 確定判決 法    院      同上      同上 同上  案    號      同上      同上 同上  確定日期 109年11月17日 109年11月17日 109年11月17日 是否為得易科罰金之案件  否 否 否 備         註  1.臺灣臺中地方法院109年度訴緝字第202號等判決應執行有期徒刑6年10月（編號8至18） 2.臺灣臺中地方檢察署110年度執字第226號   

編         號  16 17 18 罪         名  詐欺 詐欺 詐欺 宣   告   刑  有期徒刑1年7月，併科罰金新臺幣貳仟元，罰金如易服勞役，以新臺幣壹仟元折算壹日 （共2次） 有期徒刑2年1月，併科罰金新臺幣貳仟元，罰金如易服勞役，以新臺幣壹仟元折算壹日 有期徒刑1年2月 犯 罪 日 期  107年4月初某日至107年4月28日 107年4月初某日至107年4月28日 107年4月初某日至107年4月28日 偵查（自訴）機關 年 度 案 號  臺灣臺中地方檢察署107年度偵字第14304號等 臺灣臺中地方檢察署107年度偵字第14304號等 臺灣臺中地方檢察署107年度偵字第14304號等 最後事實審 法    院 臺灣臺中地方法院 臺灣臺中地方法院 臺灣臺中地方法院  案    號 109年度訴緝字第202號等 109年度訴緝字第202號等 109年度訴緝字第202號等  判決日期 109年10月13日 109年10月13日 109年10月13日 確定判決 法    院      同上      同上 同上  案    號      同上      同上 同上  確定日期 109年11月17日 109年11月17日 109年11月17日 是否為得易科罰金之案件  否 否 否 備         註  1.臺灣臺中地方法院109年度訴緝字第202號等判決應執行有期徒刑6年10月（編號8至18） 2.臺灣臺中地方檢察署110年度執字第226號   

編         號  19 20 罪         名  詐欺 詐欺 宣   告   刑  有期徒刑1年1月 有期徒刑1年6月 犯 罪 日 期  107年4月16日至107年4月19日 107年4月間某日至107年4月13日 偵查（自訴）機關 年 度 案 號  臺灣彰化地方檢察署109年度偵字第10340號 臺灣臺南地方檢察署109年度偵字第9175號 最後事實審 法    院 臺灣彰化地方法院 臺灣臺南地方法院  案    號 109年度原訴字第21號 109年度金訴字第280號  判決日期 109年12月31日 110年1月12日 確定判決 法    院      同上 同上  案    號      同上 同上  確定日期 110年2月10日 110年2月17日 是否為得易科罰金之案件  否 否 備         註  臺灣彰化地方檢察署110年度執字第1120號 臺灣臺南地方檢察署110年度執字第1605號